# 求助陈版

提问人：judychen1990 时间：2017-01-16 12:35:24
请教陈版：对于企业计提的工会经费，但年末没有实际支出的部分，是否要做审计调整，如果做审计调整是不是就直接减少当期的管理费用和应付职工薪酬？

回答人：chenyiwei
工会经费的税前列支有特殊的凭证要求，必须是工会出具的工会经费专用收据或者税务机关代征工会经费的缴纳凭证，不满足上述凭证要求的工会经费计提金额均需进行纳税调整。

提问人：623336408 时间：2017-02-09 10:17:32
请教陈版： 甲公司为一家化工企业，生产过程中会产生一些废液，污染环境，无法排放。 2014 年甲公司投资 2000 万元，建设废液处理车间，从废液中提取A、B产品，但因技术原因，A、B产品不合格，无法销售，又成为无法处理的污染物。乙公司为一家节能技术公司，拥有一项工艺技术，能够从废液中成功提取A、B产品，并且经处理后的排放物达到环保要求。 现甲、乙公司达成协议，主要条款如下： 1 、乙公司负责对甲公司现有设备进行改造（原 2000 万元的设备）及新增设备的建设，改造及新增设备总投资500 万元由乙公司承担。 2 、设备改造完成后，生产消耗辅料由乙公司承担，甲公司现在车间生产人员工资50%由乙公司承担，该车间生产的A、B产品归乙公司所有，当乙公司获得A产品达到 20000 吨时（B产品不计量），协议终止，乙公司所投设备归甲公司所有。 3 、正常运行过程中如A产品质量仍没有达到国家标准，乙方无条件整改直至达标；在合作期满前，产品质量仍没有达到要求，甲方有权向乙方索赔。如因甲方提供的废液化学组分不符合要求，甲方负责整改，致使乙方无法获得足够数量的A产品，不足部分甲方应予补足； 4 、甲方在合作期间及合作结束后对本次技改所涉及到的各项技术和专利权具有免费使用权。
请教陈版，甲公司对该合同业务应如何进行会计处理。（产品销售，获得固定资产及技术）

回答人：chenyiwei
虽然乙方在这个项目中不可避免地要用到其专有技术，但该技术只能通过相关的资产和工艺流程体现，甲方只能将其用在该项目中，不能转作他用，因此甲方不应单独确认一项无形资产（包括技术的使用权）。 从你的描述看，甲方在这一过程中提供现有设备，由乙方进行改造和添置其他设备，并由乙方运作改造后的废液处理系统，承担部分人员工资，所得产品归乙方所有，合作期满后乙方无偿移交该设备。对甲方而言，其收益包括：（ 1 ）期满后收回的设备届时的公允价值与此处转出的有问题旧设备账面价值之间的差额；（ 2 ）减少的 50 ％人工成本。 个人倾向于： 1 、在将现有的有问题设备移交给乙方时，按其账面价值转入一项“其他非流动资产”中； 2 、合作结束，无偿收回全套处理设备时，按照该等设备届时的公允价值确认为固定资产，相应转销该项其他非流动资产，差额为收回当期的营业外收入； 3 、减少的人工成本的损益影响，可直接在各期利润表上体现出来。

提问人：623336408 时间：2017-02-10 09:24:17
这样处理，该车间生产活动已经不属于甲公司的生产经营了？产品生产销售活动也不再反映了？

回答人：chenyiwei
可以这样理解，实际上是乙公司借用了甲公司的一部分资源，再投入其自己的一部分资源，自行生产经营。

提问人：623336408 时间：2017-02-10 09:45:54
陈版，我这样理解正确吗？ 1 、该车间生产活动已经不属于甲公司的生产经营了，产品生产销售活动也不在甲公司账务核算了？ 2 、现在固定资产转作其他非流动资产，是否依然计提折旧？我认为，折旧照提，计入当期损益。由甲公司承担生产人员50%的工资，计入当期损益还是作为到期取得固定资产的成本？ 3 、甲公司所获得的收益就是环保达标了。

回答人：chenyiwei
2 、其他非流动资产不计提折旧，因为到时乙方交还的设备已经不是原来的设备，相当于旧设备已被处置，作为取得新设备的对价，因此计提折旧无意义。

提问人：yanlin0905 时间：2017-02-09 23:48:27
老师，您好！问下筹建期间的坏账准备计入管理费用-开办费科目还是资产减值损失科目？

回答人：chenyiwei
按照《企业会计准则——应用指南》的附录“会计科目和主要账务处理”，应是计入“管理费用——开办费”，但个人认为计入“资产减值损失”更合理。

提问人：zouyin1234 时间：2017-02-22 10:20:51
A持有B 20%股权，根据B的股东会、董事会决议，B在 2015 年度给A按照持股比例对应的未分配利润分红 2000 万，然后分红并没有资金流水，B与A签订了一份借款合同，A将分红的款项 2000 万以借款的形式借给B，然后按照年化收益6%收取资金占用费。
问题： 1 、分红没有资金流水是否可行？ 2 、应付股利转为借款，因此产生的利息是否能税前扣除？

回答人：chenyiwei
我理解直接将应付股利转为借款，除了非金融企业之间不能直接拆借资金的限制以外，似乎没有明显的法律问题。在各方对此确认、无争议的情况下，应可行。但要小心，如果A是上市公司，则这种操作会被认定为关联方资金占用。 利息的税前扣除问题，我理解应适用关联方之间借款利息扣除的一般限制性规定。

提问人：ahczxl 时间：2017-03-22 19:33:47
【将相关的金融资产分类为可供出售金融资产（可供出售债务工具）。相应的，其公允价值变化产生的利得和损失应区分两种情况进行会计处理，分别计入当期损益和其他综合收益。其中，属于预计未来现金流量（例如，以标的企业的净利润作为变量时，预计税后净利润的变动）按照初始实际利率重估可供出售债务工具账面价值变化的部分，应计入当期损益；属于其他公允价值的变动则应计入其他综合收益。上市公司执行企业会计准则案例解析 2016 】请问，可供出售债务工具的公允价值变动为什么可以计入当期损益？例子是？

回答人：chenyiwei
这段话除了这本书以外似乎找不到其他出处？再次重申：这本书是一般的商业书籍，不具有权威性，如有疑问请与出版社沟通，请出版社联系作者解释。

提问人：扮老江湖 时间：2017-06-02 18:10:03
公司与一家影视制作公司联合制作电视剧，公司的投资比例为40%，影视制作公司的投资比例为60%，影视制作公司对制作质量承担责任，并负责与全体工作人员（演员、制片人、导演等）签订聘任合同，在拍摄过程中，甲方可提出建议，但不能单方面决定，主要还以制作公司为准。 成本按投资比例分担，如目前预算不够，双方同比例增加； 收益按投资比例分配； 版权也是根据投资比例共同享有。
请问公司将如何进行会计处理？因享有部分版权，是否需要确认资产？

回答人：chenyiwei
建议按投资额计入其他流动资产或其他非流动资产。日后分得款项时首先冲减该资产成本，将资产成本冲减为零后继续收到的款项确认为投资收益。每期末需对资产的余额谨慎地进行减值测试，必要时计提减值准备。

提问人：扮老江湖 时间：2017-06-02 21:34:23
陈版，当资产成本冲减至零后，由于公司还有40%的版权，预期也会带来经济利益的流入，符合资产定义，如果资产中没有了，是否合适？

回答人：chenyiwei
这是在无法合理估计总收益情况下的稳健做法，即先收回成本，在保证收回成本的前提下确认收益。

提问人：zengfengxia 时间：2017-06-05 10:16:26
陈版，修订后 22 号准则关于分类，“业务模式是以收取合同现金流量为目标”，这里面的合同现金流量应怎么理解，是指根据合同收取确定比例的现金流量？在这个案例中甲方自制作方收取的现金流量是不是也可能属于合同现金流量？ 这一类金融资产，同时承担了来自被投资方的经营风险和信用风险，是否应不属于债权性投资，按修订后准则的分类标准，应分类为以公允价值计量且其变动计入当期损益的金融资产或指定以公允价值计量且其变动计入其他综合收益？

回答人：chenyiwei
这种情况的业务模式不属于收取合同现金流量，按修订后准则的分类标准，应分类为以公允价值计量且其变动计入当期损益的金融资产或指定以公允价值计量且其变动计入其他综合收益。

提问人：ahczxl 时间：2017-06-26 09:37:31
投资方按权益法确认应分担被投资单位的净亏损或被投资单位其他综合收益减少净额，将有关长期股权投资冲减至零并产生了未确认投资净损失的，被投资单位在以后期间实现净利润或其他综合收益增加净额时，投资方应当按照以前确认或登记有关投资净损失时的相反顺序进行会计处理，即依次减记未确认投资净损失金额、恢复其他长期权益和恢复长期股权投资的账面价值，同时，投资方还应当重新复核预计负债的账面价值，有关会计处理如下： （一）投资方当期对被投资单位净利润和其他综合收益增加净额的分享额小于或等于前期未确认投资净损失的，根据登记的未确认投资净损失的类型，弥补前期未确认的应分担的被投资单位净亏损或其他综合收益减少净额等投资净损失。 （二）投资方当期对被投资单位净利润和其他综合收益增加净额的分享额大于前期未确认投资净损失的，应先按照以上(一)的规定弥补前期未确认投资净损失；对于前者大于后者的差额部分，依次恢复其他长期权益的账面价值和恢复长期股权投资的账面价值，同时按权益法确认该差额。
针对上述解释 9 有如下疑问： 1“.投资方当期对被投资单位净利润和其他综合收益增加净额的分享额”是指净利润和其他综合收益两者合计比较还是分别考虑比较？ 2.在以后期间弥补以前未确认投资损失时，是分别净利润和其他综合收益两个项目独立考虑，还是两者之间可以互相抵销？如可以抵销处理，会导致长期股权投资的投资收益和其他综合收益两个明细科目数字与实际不符，如何处理？
谢谢！

回答人：chenyiwei
这个问题在解释 9 号中没有明确，可能也有比较大的争议，我个人理解如下，供参考：
本解释中的“相反顺序”只是针对“净资产变动分享额大于前期未确认的投资损失”的情形下，对前期未确认投资损失全部予以（减记账外备查记录中的未确认亏损额）后，超出部分应按当时权益法下投资损失确认的相反顺序，依次恢复其他长期权益的账面价值和恢复长期股权投资的账面价值；同时“对预计负债金额的复核和调整”作为一项独立流程。但对于“净资产变动分享额”小于前期未确认投资损失的情况，应按照“根据登记的未确认投资净损失的类型，弥补前期未确认的应分担的被投资单位净亏损或其他综合收益减少净额等投资净损失”的原则予以减记，即冲减相同项目。例如：A公司对B公司的长期股权投资按权益法核算，历史上存在未确认投资损失。由于B公司的净资产存在由正变负再变为正的过程，假设没有其他长期权益，也不需要考虑预计负债因素，则A公司的“未确认投资损失备查簿”各年度的记录如下表所示：年份本年度权益变动期末未确认投资损失的构成净利润其他综合收益合计净利润其他综合收益合计 2012 －－－2013-200-300-500-200-300-5002014-120-80-200-320-380-7002015100150250-220-230-45020163001304300-20-20201711090200－－－ 在上例中， 2015 年度实现净利润 100 万元，其他综合收益 150 万元，合计 250 万元，分别小于 2014 年末的未确认投资损失 320 万元和未确认其他综合收益 380 万元，因此 2015 年度无需进行会计处理。但是， 2016年度的净利润 300 大于截至 2015 年末的未确认投资损失（净利润形成） 220 万元，因此将未确认投资损失（净利润形成）冲减至零后，剩余的 80 万元应用于冲减截至 2015 年末未确认的其他综合收益，但 2016 年度也同样无需进行会计处理。 2017 年度，首先以当年度实现的其他综合收益 20 万元冲减截至上年末尚未确认的其他综合收益亏损数，剩余的本期净利润份额 110 万元和其他综合收益份额70 万元，按正常的权益法核算进行会计处理即可。期末长期股权投资余额为 180 万元。

提问人：ahczxl 时间：2017-06-26 21:29:29
也就是说，“净资产变动分享额大于前期未确认的投资损失”的情形下，对前期未确认投资损失全部予以（减记账外备查记录中的未确认亏损额）补充时，是可以在净利润补完的如有剩余的情况下可以混用于补充未补完的其他综合收益，反之亦然，对吗？

回答人：chenyiwei
我理解是，但并不确定，也有人认为此时需分别确认净利润（正数）和补充确认前期未确认的其他综合收益份额（负数）。

提问人：ahczxl 时间：2017-06-27 08:40:14
也就是说，针对您举的例子，还有一种处理方法是： 在 2016 年应做账务处理：借：长投--投资收益 80贷：投资收益 80 借：长投---其他综合收益 -80 贷：其他综合收益 -80
对吗？

回答人：chenyiwei
有这种可能。大家可以继续讨论，求得共识。

提问人：大学较瘦 时间：2017-08-10 13:32:30
陈版您好！ 最近在实物审计评估中有几个问题需要得到您的帮助和确认 1 ）一家公司正在评估准备股改（国企高管持股），评估时点为 6 月 30 日，该企业年度收入发生很不均匀，收入成本主要在5-6月全部完成，而且改企业的主要产品是由一家科研机构提供技术支持，并按照全年净利润30%支付给该科研机构。评估时按照 6 月底的收入成本，测算出需要给该科研机构 1000 万元，但是由于 7 月-12 月还有大量的费用发生，按照前几年的数据分给该科研机构的费用基本稳定 550 万元左右，那么我们按照 6 月底测算的 1000 万费用是否合理？还是应该考虑期后的费用，并进行预估调整？ 2 ）该科研机构派出一支科研团队，改制企业每年按照收入的1%计提科研经费（借方营业费用，贷方其他应付款），每年计提金额在 500 万元左右，实际每年使用也就 100 万，因此3-4年下来，其他应付款余额越来越大有 2000 万之多。我的问题是该科研经费列支其他应付款是否合适？还是应该列支在权益中?因为涉及到股改会导致购股价格的变化，因此比较敏感。 望陈版百忙之中不吝赐教!同时也希望有一定的依据

回答人：chenyiwei
1 、基于中期财务报告准则规定。应基于 6 月底的情况足额确认应支付给该科研机构的款项，后续再根据下半年的数字转回不需支付的部分。但鉴于此处的特殊目的，建议新老股东就估值作价中如何考虑这部分未来费用转回金额的问题另行协商，这已经不是会计技术问题而是利益分配问题。 2 、仅仅依据收入的一定比例计提，而不是基于实际发生的研发支出，该做法不恰当。应将这部分虚挂的负债予以冲回处理。

提问人：大学较瘦 时间：2017-08-11 09:39:40
对于问题 1 ：请教陈版就您所知有公开的上市公司案例吗？另评估或者审计报告需要加强调事项指出未来可能存在抵扣的情况吗？如果报告中不指出来，专家评审估计不会注意也无依据调整

回答人：chenyiwei
我认为至少在附注中披露，在审计报告正文中需加强调事项段。提示使用者需特殊关注这一问题。

提问人：baby- 时间：2017-08-18 17:10:04
持股50%以下，对联营企业采用权益法核算，针对对方净利润确认的投资收益在计算企业所得税时是否属于免税部分？

回答人：chenyiwei
这部分权益法确认的投资收益，不会立即导致企业所得税纳税义务。 如果投资方和被投资方都是符合条件的居民企业，则符合条件的居民企业之间的股息红利所得为免税收入，日后通过股利形式分回时，投资方不涉及纳税义务。但如果投资方后续将该部分股权转让，则税务上的股权转让所得计算时只允许扣除这部分被转让股权的初始投资成本，不允许扣除其对应的留存收益份额，这种情况下这部分权益法下投资收益所形成的留存收益就会在处置股权当期构成一项应税收入。

提问人：baby- 时间：2017-08-24 14:51:50
谢谢陈版解答！！ 针对这句话还有个疑问，“则税务上的股权转让所得计算时只允许扣除这部分被转让股权的初始投资成本，不允许扣除其对应的留存收益份额，这种情况下这部分权益法下投资收益所形成的留存收益就会在处置股权当期构成一项应税收入”，陈版我举个简单的例子吧，假如投资A企业，持股比例20%，成本价为 200 万，每期按权益法确认投资收益，截止到年底累计权益法确认投资收益为 20 万，这个投资收益在所得税汇算时是属于免税收入，第二年我将该股权出售，售价 300 万，长投价值为 220 万，收益 80万，“不允许扣除其对应的留存收益份额，这种情况下这部分权益法下投资收益所形成的留存收益就会在处置股权当期构成一项应税收入”这句话是指这个 80 万需要交纳所得税？？

回答人：chenyiwei
处置时的应纳税所得额＝ 300 － 200 ＝ 100 ，其中包含上述 80 万。

提问人：zouyin1234 时间：2017-11-13 17:39:49
A¥B是同一集团内的公司，C是集团外的公司，A的货物 10 吨单独卖给C，运费是 10 元，B的货物 10 吨单独卖给C，运费也是 10 元，然后A先将 10 吨卖给B，运费是 5 元，然后B将自己的 10 吨和向A买的 10 吨，一起运送给C，运费是 10 块。
观点 1 ：A¥B是同一集团下的公司，因此在合并层面来说，A将货物运送至B，货物实际并未出集团，因此，运费 5 元在合并层面来说是管理费用，卖给C的运费 10 元是销售费用；
观点 2 ：A¥B目的还是向C出售，因此从目的出发，因此在合并层面仍然认为5+10的运费均为销售费用
问题是：上述两种观点均有一定的合理性，如何取舍？

回答人：chenyiwei
关键看这两步交易是否为一揽子交易。如果是一揽子交易，则观点 2 合理；不是一揽子交易的，观点 1 合理。

提问人：zouyin1234 时间：2017-11-15 16:39:28
但是A¥B交易的实质是为了节省点运费，而且从A仓库调到B仓库，也是为了销售给C，是否能从实质判断就是一揽子交易？

回答人：chenyiwei
也可以这样理解。关键要证明“从A仓库调到B仓库，也是为了销售给C”，即没有这笔对C的销售就不会发生调库。

提问人：yuqing86 时间：2017-11-20 23:51:47
陈老师： 您好！请问保理公司提供的保理服务，也就是提供贷款之前的尽调服务收取的费用，合同中约定不管最后项目是否成功，都会收取费用的，那这笔费用按照新收入准则是属于一段时间内还是某一时点的履约义务呢？如果按照某一时段内，那采用什么方法确定履约进度呢？

回答人：chenyiwei
要看保理公司是否提供了协议约定的尽调服务，该服务的公允价值与其合同标价是否相称；或者是否属于变相的预收利息。如果确实对应于服务，则一般属于在某一时点履行履约义务的情形，在交付尽调成果时一次性确认收入；如果属于变相的利息，则不属于新修订的收入准则的范围，而属于金融工具准则的规范范围，应在放款期间内按实际利率法确认利息收入。

提问人：zengfengxia 时间：2017-11-22 09:55:54
陈版，“如果确实对应于服务，则一般属于在某一时点履行履约义务的情形，在交付尽调成果时一次性确认收入”，这个结论的依据来源于修订后收入准则第 11 条（三）？若是，是否还需要判断是否有权就累计至今已完成的履约部分收取款项？

回答人：chenyiwei
可以考虑，但一般该因素的影响有限。

提问人：zhs7403 时间：2017-11-22 20:17:18
陈老师，对这个问题我有一些不同的考虑。主贴说的是合同中约定不管最后项目是否成功，都会收取费用。那么是否可以认为满足（一）客户在企业履约的同时即取得并消耗企业履约所带来的经济利益。即属于在某一时点履行履约义务？

回答人：chenyiwei
“客户在企业履约的同时即取得并消耗企业履约所带来的经济利益”这一条不满足。但可能满足“企业履约过程中所产出的商品具有不可替代用途，且该企业在整个合同期间内有权就累计至今已完成的履约部分收取款项”

提问人：zhs7403 时间：2017-11-23 07:33:42
陈老师，实在不好意思，您说可能满足收入准则第 11 条（三）。但主贴说的是尽调服务，即劳务行为，因此我理解是否应按照收入准则第 11 条（一）考虑，由于主贴说的是合同中约定不管最后项目是否成功都会收取费用，因此是否应按照在某一时段内履行的履约义务？您说不满足收入准则第 11 条（一）的主要考虑点是什么？

回答人：chenyiwei
尽调服务的提供过程不等于客户的耗用过程。只有在提交报告后，客户才能从工作成果中获益。所以不满足（一）。

提问人：呼叫帮助 时间：2017-12-13 08:08:35
陈版，保理公司的财务处理与融资性的融资租赁业务财务处理，我理解实际是相近的，没有多大的差别？

回答人：chenyiwei
两者实际上都是发放贷款，但一个是以债权为质押向该债权的债权人放款；另一个是以标的资产为抵押向其所有权人（或其关联方）
放款。